臺灣臺南地方法院刑事判決
             110年度易字第280號
公  訴  人  臺灣臺南地方檢察署檢察官
被      告  劉有峸



            張郡捷



上  一  人
選任辯護人  嚴庚辰律師
            嚴奇均律師
            柯漢威律師
被      告  王榮璋


上列被告因竊盜案件，經檢察官提起公訴（110 年度調偵字第54
6 號、110 年度調偵字第547 號），嗣被告3 人於本院行準備程
序時，就被訴事實均為有罪之陳述，經本院合議庭裁定由受命法
官獨任行簡式審判程序，判決如下：
    主  文
丁○○、乙○○、甲○○犯刑法第三百二十一條第一項第一、二、三、
四款之竊盜罪，共貳罪，各處有期徒刑陸月，如易科罰金，均以
新臺幣壹仟元折算壹日。各應執行有期徒刑玖月，如易科罰金，
均以新臺幣壹仟元折算壹日。
    事  實
一、丁○○、乙○○、甲○○共同意圖為自己不法所有，基於竊盜之犯
    意聯絡，分別為下列犯行：
　㈠於民國109 年4 月28日下午1 時18分許（起訴書附表編號2 
    誤載為同日下午4 時50分，經檢察官當庭更正），乙○○駕駛
    車牌號碼000-0000號自用小客車，搭載丁○○、甲○○至戊○○位
    在臺南市○○區○○里○○00號之住宅，由乙○○持客觀上足以對人
    之生命、身體安全構成威脅，具有危險性，可供兇器使用之
    螺絲起子，破壞上址住宅門鎖後，由甲○○在門外把風，並由
    丁○○、乙○○侵入上址住宅竊取其內戊○○所管領之現金新臺幣
    （下同）1,600 元、遠端監視器3 支，得手後，旋即駕駛上
    開車輛逃離現場。
　㈡於109 年4 月28日下午3 時許（起訴書附表編號1 誤載為109
     年4 月10日下午1 時26分，經檢察官當庭更正），乙○○駕
    駛車牌號碼000-0000號自用小客車，搭載丁○○、甲○○至丙○
    位在臺南市○○區○○里○○000 號之住宅，由乙○○持客觀上足以
    對人之生命、身體安全構成威脅，具有危險性，可供兇器使
    用之螺絲起子，破壞上址住宅後門之門鎖後，由甲○○在門外
    把風，並由丁○○、乙○○侵入上址住宅竊取其內丙○所管領之
    紅酒4 瓶、洋酒5 瓶、現金11,750元，得手後，旋即駕駛上
    開車輛逃離現場。嗣戊○○、丙○發現遭竊報警處理，經警循
    線查獲上情。
二、案經戊○○訴由臺南市政府警察局學甲分局報告臺灣臺南地方
    檢察署檢察官偵查起訴。
    理  由
壹、程序事項：
    被告丁○○、乙○○、甲○○3 人所犯者，非為死刑、無期徒刑、
    最輕本刑為3 年以上有期徒刑之罪，亦非高等法院管轄第一
    審案件，其等於準備程序進行中，就被訴事實為有罪之陳述
    （本院卷第72頁），經依法告知其簡式審判程序之旨，並聽
    取當事人之意見後，本院爰依刑事訴訟法第273 條之1 第1 
    項之規定，裁定進行簡式審判程序。且依刑事訴訟法第273 
    條之2 規定，不受同法第159 條第1 項、第161 條之2 、第
    161 條之3 、第163 條之1及第164 條至第170 條所規定證
    據能力認定及調查方式之限制，合先敘明。
貳、實體事項：
一、認定事實所憑之證據及理由：
　  上揭犯罪事實，業據被告3 人於警詢、偵訊、本院準備及審
    理中均坦承不諱（警卷第11頁至第19頁、第26頁至第27頁、
    第50頁至第59頁、第72頁至第73頁、第93頁至第103 頁，營
    他字卷第353 頁至第355 頁、第357 頁至第358 頁、第361 
    頁至第363 頁、第443 頁至第444 頁，本院卷第72頁、第79
    頁、第85頁至第87頁），核與其等於偵訊中轉以證人身分所
    為證述（營他字卷第355 頁至第357 頁、第363 頁至第365 
    頁、第444 頁至第446 頁），以及證人即告訴人戊○○、證人
    即被害人丙○於警詢中之證述情節相符（警卷第147 頁至第1
    55 頁），並有告訴人住宅失竊案現場照片5 張、監視器錄
    影畫面截圖16張、被害人住宅失竊案監視器錄影畫面截圖2 
    張、警方跟監照片及說明28張在卷可稽（警卷第179 頁至第
    195 頁、第204 頁至第214），堪認被告3 人上開任意性之
    自白與事實相符，應可採信。本件事證明確，被告3 人之犯
    行均堪認定，俱應依法論科。
二、論罪科刑：
　㈠本件被告3 人所為2 次犯行，均係先由被告乙○○持客觀上足
    供兇器使用之螺絲起子，破壞各該告訴人、被害人住宅之門
    鎖，使該等門扇喪失防盜防閑之效用後，由被告甲○○在外把
    風，並由被告丁○○、乙○○侵入該等住宅內行竊。是核被告3 
    人所為，均係犯刑法第321 條第1 、2 、3 、4 款之加重竊
    盜罪。被告3 人間就上開加重竊盜犯行，均有犯意聯絡及行
    為分擔，均應論以共同正犯，且其等所犯上開2 罪，犯意各
    別，行為互殊，應予分論併罰。
　㈡關於被告乙○○、甲○○累犯不予加重之說明：
　⒈被告乙○○前因酒後駕車之公共危險案件，經臺灣臺中地方法
    院以106 年度中交簡字第1202號判決判處有期徒刑3 月，併
    科罰金1 萬元確定，有期徒刑部分於106 年7 月31日易科罰
    金執行完畢；被告甲○○前因偽造文書、酒後駕車之公共危險
    案件，經臺灣臺中地方法院以107 年度聲字第279 號裁定就
    原確定判決所處有期徒刑部分，定應執行有期徒刑4 月確定
    ，於107 年6 月15日易科罰金執行完畢等情，有其等之臺灣
    高等法院被告前案紀錄表各1 份在卷可查（本院卷第19頁至
    第25頁、第29頁至第35頁）。被告乙○○、甲○○於受徒刑之執
    行完畢後，5 年以內故意再犯本件有期徒刑以上之罪，均核
    與刑法第47條第1 項所定累犯之要件相符。
　⒉惟本院審酌被告乙○○、甲○○所犯前罪（酒後駕車之公共危險
    、偽造文書等）與本案犯罪（加重竊盜）之犯罪類型、行為
    態樣、侵害法益並無相同或相似之處，尚難基此遽認其等具
    有特別之惡性或對刑罰反應力薄弱。兼衡本案犯罪之行為內
    涵及罪責，並非須以累犯加重始足以評價，且就其等之前科
    品行部分，已為下述刑法第57條各款所列科刑輕重之標準所
    含括，爰不依刑法第47條第1 項規定加重其刑。
　㈢爰以行為人之責任為基礎，審酌被告3 人正值青壯之年，不
    思循正當途徑獲取財物，竟以結夥攜帶兇器破壞門鎖而毀越
    門扇侵入住宅之方式行竊，對告訴人、被害人之財產安全及
    社會治安造成危害，所為誠屬不該。復衡酌被告3 人本件2 
    次犯行各對告訴人戊○○造成約3,000 元之損失，對被害人丙○造成約1 萬9,350 元之損失等情，業據告訴人及被害人於
    警詢中證述明確（警卷第147 頁、第153 頁），及被告丁○○
    前有因竊盜案件，經法院論罪科刑之紀錄（於本件不構成累
    犯）；被告乙○○除如前所述之前科紀錄外，另有因竊盜、偽
    造文書等案件，經法院論罪科刑之紀錄（於本件不構成累犯
    ）；被告甲○○亦有如前所述之前科紀錄，有被告3 人之臺灣
    高等法院被告前案紀錄表各1 份在卷足憑（本院卷第13頁至
    第15頁、第19頁至第25頁、第29頁至第35頁），足認被告3 
    人素行均非良好。惟念被告3 人於犯後均坦承犯行，且與告
    訴人戊○○以1 萬元成立調解、與被害人丙○以2 萬元成立調
    解，並均當場給付完成等情，有臺南市學甲區調解委員會調
    解書1 份存卷可考（臺灣臺南地方檢察署110 年度調偵字第
    547 號卷第5 頁），已填補告訴人、被害人所受損害，堪認
    態度良好，尚具悔意，兼衡被告丁○○於本院審理中自承為高
    職畢業，目前從事服務業工作，每月收入約3 萬元，未婚，
    無子女，現與母親同住；被告乙○○於本院審理中自承為國中
    畢業，目前從事工地粗工工作，每月收入約3 萬元，未婚，
    育有1 子（尚未成年），現住在公司員工宿舍；被告甲○○於
    本院審理中自承為五專畢業，目前從事市場攤販工作，每月
    收入約3 萬元，已離婚，育有1 子（尚未成年），現與父母
    同住之家庭生活與經濟狀況（本院卷第89頁）等一切情狀，
    分別量處如主文所示之刑，及諭知如易科罰金之折算標準，
    並定其等應執行之刑，暨諭知如易科罰金之折算標準。
三、不予宣告沒收、追徵之說明：
　㈠被告乙○○本件所持用以破壞門鎖使用之螺絲起子1 支，固係
    供被告3 人本案犯罪所用之物，惟並未扣案，復乏確據證明
    該物屬於被告3 人所有且尚屬存在，又該物為日常生活所用
    之物，單獨存在不具刑法上之非難性，倘予沒收、追徵，除
    另使刑事執行程序開啟之外，對於被告3 人犯罪行為之不法
    、罪責及刑度之評價均無影響，對於沒收制度所欲達成或附
    隨之社會防衛亦無助益，堪認欠缺刑法上之重要性，應認無
    沒收、追徵之必要，爰依刑法第38條之2 第2 項之規定，不
    予宣告沒收、追徵。
　㈡被告3 人於犯後業與告訴人、被害人成立調解並賠償完畢等
    情，業如前述，堪認已將犯罪所得實際合法發還各該告訴人
    與被害人，應依刑法第38條之1 第5 項規定，不予宣告沒收
    或追徵。
據上論斷，應依刑事訴訟法第273 條之1 第1 項、第299 條第1
項前段，刑法第28條、第321 條第1 項第1 款、第2 款、第3 款
、第4 款、第41條第1 項前段、第8 項、第51條第5 款，刑法施
行法第1 條之1 第1 項，判決如主文。
本案經檢察官黃齡慧提起公訴，由檢察官己○○到庭執行職務。
中　　華　　民　　國　　110 　年　　5 　　月　　11　　日
                  刑事第九庭   法  官  陳品謙
以上正本證明與原本無異。
如不服本判決應於收受本判決後20日內向本院提出上訴書狀，並
應敘述具體理由。其未敘述上訴理由者，應於上訴期間屆滿後20
日內向本院補提理由書狀（均須按他造當事人之人數附繕本）「
切勿逕送上級法院」。 
　　　　　　　　　　　　　　　 書記官  趙建舜　　　　　　　　
中　　華　　民　　國　　110 　年　　5 　　月　　11　　日

附錄本案論罪科刑法條：
中華民國刑法第321 條第1 項第1 、2 、3 、4 款
犯前條第1 項、第2 項之罪而有下列情形之一者，處6 月以上5
年以下有期徒刑，得併科50萬元以下罰金：
一、侵入住宅或有人居住之建築物、船艦或隱匿其內而犯之。
二、毀越門窗、牆垣或其他安全設備而犯之。
三、攜帶兇器而犯之。
四、結夥三人以上而犯之。